最高法院刑事判決　　　　　　　　九十四年度台非字第七三號
　　上訴人　最高法院檢察署檢察總長
　　被　告　甲○○
　　　　　　　　　　（現在台灣高雄女子監獄執行中）
上列上訴人因被告違反毒品危害防制條例案件，對於台灣高雄地
方法院中華民國九十一年十一月二十九日第一審確定判決（九十
一年度訴字第二五四三號，聲請簡易判決處刑案號：台灣高雄地
方法院檢察署九十一年度毒偵字第四八三八號），認為違法，提
起非常上訴，本院判決如下：
    主  文
原判決撤銷。
甲○○連續施用第一級毒品，處有期徒刑玖月。
扣案之海洛因共計陸包（其中壹包淨重零點壹捌公克、包裝重零
點貳肆公克，壹包淨重貳拾柒點玖玖公克、包裝重壹點壹陸公克
，另外肆包共計淨重參點參捌公克、包裝重壹點壹貳公克）以及
均殘有海洛因之殘渣袋柒個、勺管陸支、注射針筒拾支，均沒收
銷燬之。
    理  由
非常上訴理由稱：「按判決不適用法則或適用不當者，為違背法
令，刑事訴訟法第三百七十八條定有明文。復按刑法第四十七條
規定之累犯，必須曾受有期徒刑之執行完畢，或受無期徒刑或有
期徒刑一部之執行而赦免後，五年以內再犯有期徒刑以上之罪者
為限，始得加重其刑。經查原判決確認被告甲○○先前於民國八
十六年間因違反麻醉藥品管理條例案件，經該院以八十六年度訴
字第二一四號判決判處有期徒刑三月、如易科罰金以三百元折算
一日確定，並於八十六年五月十二日執行完畢；詎不知悔改，仍
基於概括之犯意，自九十一年七月二十日上午十一時許起，至同
年八月十九日上午十時許止，先後施用海洛因多次等事實。則被
告本案連續施用毒品之犯行，距該院八十六年度訴字第二一四號
判決執行完畢顯已逾五年，應不成立累犯。詎原判決認被告為累
犯，並依刑法第四十七條規定加重其刑，自有判決適用法則不當
之違法。案經確定，爰依刑事訴訟法第四百四十一條、第四百四
十三條提起非常上訴，以資糾正。」等語。
本院按累犯之成立，依刑法第四十七條規定，以受有期徒刑之執
行完畢，或受無期徒刑或有期徒刑一部之執行而赦免後，五年以
內再犯有期徒刑以上之罪為要件。本件被告甲○○於八十六年間
因違反麻醉藥品管理條例案件，經原確定法院以八十六年度訴字
第二一四號刑事判決判處有期徒刑三月、如易科罰金以三百元折
算一日確定，並於八十六年五月十二日執行完畢，有台灣高雄地
方法院檢察署刑案資料查註紀錄表、台灣高等法院被告全國前案
紀錄表附卷可稽，且為原判決認定之事實。準此，則被告於九十
一年七月二十日上午十一時許起至同年八月十九日上午十時許止
，再犯本件連續施用第一級毒品罪時，距其於八十六年間所犯違
反麻醉藥品管理條例案件所處有期徒刑三月之執行完畢日期，已
逾五年，所為自不符累犯之構成要件。乃原審不察，遽依累犯之
規定加重其刑，而判決被告連續施用第一級毒品，累犯，處有期
徒刑拾月，自有判決適用法則不當之違背法令。案經確定，且對
被告不利，非常上訴意旨執以指摘，洵有理由，應由本院將原判
決撤銷，另行判決如主文所示，以資救濟。
據上論結，應依刑事訴訟法第四百四十七條第一項第一款但書，
毒品危害防制條例第十條第一項、第十八條前段，刑法第十一條
、第五十六條，判決如主文。
中　　華　　民　　國　九十四　年　　四　　月　　八　　日
                      最高法院刑事第十一庭
                          審判長法官  洪　清　江
                                法官  石　木　欽
                                法官  李　伯　道
                                法官  韓　金　秀
                                法官  林　勤　純
      本件正本證明與原本無異
                                      書  記  官
中　　華　　民　　國　九十四　年　　四　　月　 十五 　日
                                                      Ｅ
附錄：
毒品危害防制條例第十條第一項：
施用第一級毒品者，處六月以上五年以下有期徒刑。
